臺灣高等法院臺中分院刑事判決　
110年度交上訴字第1826號
上  訴  人  臺灣臺中地方檢察署檢察官
被      告  洪肇煌



上列上訴人因被告肇事逃逸罪案件，不服臺灣臺中地方法院109
年度交訴字第182號，中華民國110年8月16日第一審判決（起訴
案號：臺灣臺中地方檢察署109年度偵字第2255號），提起上訴
，本院判決如下：
    主    文
上訴駁回。
    理    由
一、本案經本院審理結果，認第一審就被告洪肇煌被訴肇事逃逸
    部分諭知被告無罪之判決，並無不當，應予維持，並引用第
    一審判決書記載之證據及理由（如附件）。
二、檢察官上訴意旨略以：
　㈠原判決係以：被告汽車與告訴人機車並未發生碰撞，被告主
    觀上是否認識或預見自己有肇事，即非無疑；以一般駕駛習
    慣而言，駕駛人開始轉彎後，視線注意力多會集中在前方道
    路上，則被告因此未將目光集中在左右兩旁後視鏡或車內後
    視鏡，而不知道後方倒地之乙機車，尚非無可能；事故當下
    無人示警或上前試圖攔阻被告，又被告於告訴人自摔倒地後
    ，並無減速、停頓之情事，則被告當時能否知悉其駕車導致
    告訴人自摔倒地肇事，亦屬有疑；告訴人機車失控倒地時，
    其擦刮地面之力道不重，是否確有發出巨大聲響，已難認定
    ，甚且有因當時車流量不少，致遭其他車輛行駛噪音掩蓋之
    可能。綜上所述，無從證明被告於車禍後駛離現場，主觀上
    係知悉發生車禍而基於逃逸之故意為之等情，為本案肇事逃
    逸部分無罪之主要理由基礎。
　㈡然：告訴人於108年10月11日警詢時、109年3月2日偵訊中均
    明確證述其與被告車輛有發生碰撞。臺中市政府警察局交通
    事故補充資料表就「雙方車輛損壞部位及詳細情形？（第1 
    次接觸部位、刮痕方向、長度、高度、凹陷部位、凹陷情形
    ）」欄，均有記載被告車輛及告訴人車輛擦撞之痕跡；又對
    照車損照片，告訴人機車車頭有擦撞痕跡（見偵卷第55、57
    、61頁），被告車輛右後輪及右後輪左上方約60公分高度車
    身處有刮擦痕（見偵卷第73、75、77頁），與告訴人機車高
    度大致相符，堪認告訴人證述其車頭碰撞被告車輛後車輪附
    近，非全然無稽。再者，由卷附行車紀錄器之錄影畫面可知
    ，當時在大連路2段路口停等紅燈之機車均目睹當時情形，
    畫面時間15時33分04秒，畫面中紅色機車之後座乘客轉頭目
    視被告車輛駛離，畫面時間15時33分05秒，畫面中粉紅色外
    套之機車騎士亦轉頭目視被告車輛駛離，畫面時間15時33分
    07秒，該機車後座乘客隨即下車步行橫越路口，協助告訴人
    ，由現場目擊者之反應、行為，足認渠等停在被告駛離之路
    口側，均可清楚認知乃被告車輛造成告訴人機車倒地，顯無
    因當時車流量不少，致遭其他車輛行駛噪音掩蓋之情形，原
    判決之推論與監視器畫面不符，故被告於車禍後駛離現場，
    主觀上係知悉發生車禍而基於逃逸之故意為之等語。
三、經查：本件被告駕駛汽車與告訴人騎乘機車原係在同一車道
    同向行駛，被告汽車在告訴人機車之左側，被告汽車疏未注
    意與告訴人機車保持並行之適當安全間隔距離，貿然右轉進
    入臺中市大連路二段，致告訴人來不及反應因而人車倒地受
    傷，被告就本件交通事故之發生，應負過失傷害之罪責（此
    部分業經原審有罪判決，未據被告及檢察官上訴而告確定）
    。惟按刑法第185條之4之肇事逃逸罪，其客觀構成要件為行
    為人駕駛動力交通工具肇事，且致人死傷而逃逸，主觀要件
    則須行為人對致人死傷之事實有所認識，並進而決意擅自逃
    離肇事現場，始足當之（最高法院97年度台上字第4456號、
    104年度台上字第1942號、第3946號判決參照）。原審依調
    查證據之結果，認被告被訴肇事逃逸罪嫌部分，檢察官所提
    出之證據，仍有合理懷疑未能排除，無從證明被告確有肇事
    逃逸之主觀犯意，已說明所為證據取捨及應為無罪諭知之心
    證理由。本件交通事故之過程，依照卷附本案路口監視器及
    行車記錄器影像截圖，暨經原審勘驗光碟檔案截圖顯示，被
    告所駕駛汽車開始右轉且其前輪駛越崇德路二段之行人穿越
    道進入交岔路口時，告訴人騎乘機車尚未倒地，待被告汽車
    前車輪靠近大連路二段路口之行人穿越道，告訴人機車始於
    被告汽車後方傾倒（見偵卷第91、92頁，原審卷第251至253
    頁）。亦即被告汽車開始右轉經過告訴人機車時，告訴人機
    車尚未倒地，告訴人機車係在被告汽車已經前往駛之後，始
    於被告汽車後方傾倒。被告辯解並未察覺駕車肇事等語，尚
    非不可採，未件尚乏積極證據足證被告對於駕車肇事致人受
    傷之事實已有知悉，尚難認被告主觀上有肇事逃逸之故意，
    尚難苛以肇事逃逸罪責，詳加論述。所為論斷，核無違背客
    觀存在之經驗法則與論理法則，原審因此以不能證明被告此
    部分犯行，而為無罪之諭知，經核並無不合。檢察官上訴意
    旨認告訴人機車車頭應有碰撞被告車輛後車輪附近，大連路
    2段路口停等紅燈機車騎士轉頭目視被告車輛駛離，均知悉
    乃被告車輛造成告訴人機車倒地，固有其見地，惟仍無法動
    搖原審無罪判決之基礎，上訴為無理由，應予駁回。
據上論斷，應依刑事訴訟法第373條、第368條，判決如主文。
本案經檢察官蔡岱霖提起公訴，檢察官陳僑舫提起上訴，檢察官
林弘政到庭執行職務。
中　　華　　民　　國　 110　　年　　11 　 月　　25　　日
           刑事第六庭    審判長法　官  唐  光  義
　　　　　　　　　　　　　　   法　官  劉  柏  駿
　　 　　　　　　　　　　      法　官  許  冰  芬       
                   
以上正本證明與原本無異。 
被告不得上訴。
檢察官如認符合刑事妥速審判法第9條之規定，得上訴。
如不服本判決應於收受送達後20日內向本院提出上訴書狀，其未
敘述上訴理由者，並得於提起上訴後20日內向本院補提理由書（
均須按他造當事人之人數附繕本）「切勿逕送上級法院」。因疫
情而遲誤不變期間，得向法院聲請回復原狀。

                               書記官  陳  怡  芳

中　　華　　民　　國　　110 　年　　11　　月　　25　　日
刑事妥速審判法第9條
除前條情形外，第二審法院維持第一審所為無罪判決，提起上訴
之理由，以下列事項為限：
一、判決所適用之法令抵觸憲法。
二、判決違背司法院解釋。
三、判決違背判例。
刑事訴訟法第377條至第379條、第393條第1款規定，於前項案件
之審理，不適用之。
附件:
臺灣臺中地方法院刑事判決
                                    109年度交訴字第182號
公　訴　人　臺灣臺中地方檢察署檢察官
被　　　告　洪肇煌　男　民國00年0月00日生
                    身分證統一編號：Z000000000號
                    住臺中巿○○區○○街00號0樓
                    居臺中市○○區○○路000巷0號5樓
上列被告因肇事逃逸等案件，經檢察官提起公訴（109 年度偵字
第2255號），本院判決如下：
    主    文
洪肇煌犯過失傷害罪，處有期徒刑叁月，如易科罰金，以新臺幣
壹仟元折算壹日。
被訴肇事逃逸部分無罪。
    犯罪事實
一、洪肇煌無普通小型車之駕駛執照，仍於民國108 年10月2 日
    下午3 時許，駕駛車號0000-00 號自用小客車（下稱甲汽車
    ），沿臺中市北屯區崇德路二段（起訴書漏載「二段」，應
    予補充）由崇德五路往大連路二段（起訴書漏載「二段」，
    應予補充）方向行駛。嗣於同日下午3 時37分許，行駛至崇
    德路二段與大連路二段交岔路口處欲右轉進入大連路二段，
    原應注意兩車並行之間隔，隨時採取必要之安全措施，而依
    當時天候晴、有日間自然光線、柏油道路且乾燥無缺陷、無
    障礙物、視距良好，並無不能注意之情事，竟疏未注意與右
    側來車保持並行間隔，貿然右轉，適詹雅雯騎乘車號000-00
    00號普通重型機車（下稱乙機車），沿同路段同方向行駛於
    甲汽車右側，致詹雅雯應變不及重心不穩而人車倒地，因而
    受有左腳脛骨平台骨折之傷害。
二、案經詹雅雯訴由臺中市政府警察局第五分局報告臺灣臺中地
    方檢察署檢察官偵查起訴。
    理    由
壹、有罪部分：
一、證據能力部分：
    本判決所引用下列被告洪肇煌以外之人於審判外之陳述為證
    據方法之證據能力，經本院於審判期日予以提示及告以要旨
    ，檢察官及被告均未爭執證據能力，且迄言詞辯論終結前均
    未聲明異議，本院審酌該等證據作成或取得狀況，均無非法
    或不當取證之情事，亦無顯不可信情況，認為以之作為證據
    應屬適當，依刑事訴訟法第159 條之5 之規定，均具證據能
    力而得作為證據。至於不具供述性之非供述證據，並無傳聞
    法則之適用，該等證據既無證據證明係公務員違背法定程序
    所取得，復經本院踐行調查證據程序，且與本案具有關聯性
    ，亦均有證據能力。
二、認定犯罪事實之證據及理由：
    訊據被告固坦承其無普通小型車之駕駛執照，於前揭時、地
    ，駕駛甲汽車右轉，及未爭執告訴人騎乘乙機車於前揭路段
    人車倒地，致受有上開傷害之事實，然矢口否認涉有過失傷
    害犯行，辯稱：我要右轉前看到告訴人尚在甲汽車後方約4
    、5 台車的距離，我有放慢速度也有打方向燈才右轉，我沒
    有被告訴人擦撞到，我認為我沒有過失云云。惟查：
  ㈠前開被告承認及未爭執之事實，核與告訴人於警詢時及偵查
    中指訴之情節（見偵卷第33至37、117 至118 頁）相符，並
    有警員職務報告書、道路交通事故現場圖、道路交通事故調
    查報告表㈠、㈡、甲汽車及乙機車之照片、本案車禍地點照片
    、甲汽車、乙機車之車籍資料、被告之證號查詢汽車駕駛人
    資料、路口監視器及行車記錄器影像截圖、告訴人之中國醫
    學大學附設醫院診斷證明書附卷可稽（見偵卷第25、45、49
    至95、99至101 頁、本院卷第39至53頁），並經本院當庭勘
    驗前開路口及行車紀錄器錄影檔案屬實，製有勘驗筆錄及影
    像截圖存卷為憑（見本院卷第242 至243 、251 至260 頁）
    ，此部分之事實，堪先認定。
  ㈡經本院當庭勘驗路口監視器及行車紀錄器錄影檔案（結果如
    附表所示），並參以該等錄影畫面截圖，可見被告駕駛甲汽
    車行經上開路段，本係駕駛在乙機車之左側，然行至交岔路
    口附近時，驟然偏右行駛隨即右轉，同時超越乙機車後，行
    駛在乙機車前方，兩車距離非常靠近，而甲汽車車頭將進入
    大連路二段之際，乙機車即在甲汽車後方往左側傾斜倒地，
    前後不過2 秒時間，此與告訴人於警詢時、偵查中指稱：當
    時甲汽車在我左邊與我平行，車身有略為比我前面一點，被
    告突然打右轉燈後就直接右轉，我反應不及等語（見偵卷第
    34、117 頁）相符，足認被告駕駛甲汽車在同向告訴人乙機
    車之左側時，未保持與告訴人並行之安全間隔距離，即貿然
    右轉之事實。
  ㈢乙機車係重心不穩自摔倒地，而非遭甲汽車碰撞：
  ⑴告訴人於108 年10月11日警詢時先證稱：當時甲汽車突然右
    轉，我剎車，乙機車車輪與甲汽車不清楚何部位發生碰撞等
    語；然於109 年3 月2 日偵查中則證稱：甲汽車突然打右轉
    燈後就直接右轉，我看到來不及反應就擦撞到，我被撞到後
    就倒地，我記得是撞到甲汽車後車輪附近等語（見偵卷第11
    7 頁），是就兩車有無碰撞乙節，告訴人於事發後數日記憶
    最為清晰之警詢時，已稱不知道甲汽車碰撞之位置，卻於時
    隔5 個月後記憶理應較為模糊之偵查中，明確指出碰撞之位
    置，實有悖於常情，而有可疑，被告則始終否認有何兩車碰
    撞之事實。
  ⑵再卷附臺中市政府警察局交通事故補充資料表就「雙方車輛
    損壞部位及詳細情形？（第1 次接觸部位、刮痕方向、長度
    、高度、凹陷部位、凹陷情形）」欄，雖記載「1 車（按即
    甲汽車）：右後車尾擦撞損」、「2 車（按即乙汽車）：車
    頭及車身擦撞損」（見核交字卷第9 頁）；然對照車損照片
    （見偵卷第55至67、73至85頁），乙機車左側車身自前輪上
    方之前土除、左照後鏡、面板、車身殼均有明顯刮擦痕，右
    側車身則未見有明顯受損之痕跡，至於甲汽車則於右後葉子
    板處有數道刮痕，右後輪之受損痕跡不明顯，然此仍無從比
    對出碰撞之相對應位置；況該等刮、擦痕若係兩車碰撞所致
    ，可見撞擊之力道不輕，依兩車之位置及行向，乙機車遭碰
    撞後理應往右方偏斜倒地，惟自前開勘驗結果可知，甲汽車
    駛越乙機車之際，乙機車才往左側倒地，是由上情觀之，堪
    認兩車並未發生碰撞，而是甲汽車與乙機車並行時遽行右轉
    ，致告訴人應變不及重心不穩而自摔倒地，則告訴人指稱乙
    機車有遭甲汽車碰撞乙節，與客觀之跡證有所不符，無法逕
    採，起訴書認甲汽車右車身有擦撞乙機車，即有誤會。
  ㈣按汽車行駛時，駕駛人應注意兩車並行之間隔，並隨時採取
    必要之安全措施，道路交通安全規則第94條第3 項定有明文
    ，而本案車禍發生時，天候晴、有日間自然光線、柏油道路
    且乾燥無缺陷、無障礙物、視距良好，有前揭道路交通事故
    調查報告表㈠及現場照片可憑，被告於客觀上尚無不能注意
    之情事，被告疏未及注意及此，未保持與乙機車並行之適當
    安全間隔距離，旋偏右行駛後即行右轉，因而致告訴人見狀
    應變不及而人車倒地受傷，被告就本案車禍事故之發生，顯
    有過失甚明，告訴人前開傷害與被告前揭過失行為間，具有
    相當因果關係，被告自應負過失傷害之責任。
  ㈤至於起訴書認被告有「原應注意汽車行駛至交岔路口右轉彎
    時，應距交岔路口30公尺前顯示方向燈，換入外側車道，駛
    至路口後再行右轉，轉彎車並應讓直行車先行」之過失，而
    臺中市車輛行車事故鑑定委員會鑑定意見認被告有「行至設
    有行車管制號誌交岔路口，驟然右轉彎未讓鄰近右後方直行
    車先行」之肇事原因（見本院卷第167 至168 頁該委員會中
    市車鑑0000000 號案鑑定意見書）。惟按汽車行駛至交岔路
    口，轉彎車應讓直行車先行，道路交通安全規則第102 條第
    1 項第7 款固有明文，然該規定係適用於不同行車方向或同
    方向不同車道（包括同向二以上車道及快慢車道等）行駛之
    情形，至同向同車道行駛之情形，應適用同規則第94條關於
    注意兩車並行之間隔及後車與前車之間應保持隨時可以煞停
    之距離等規定，規範其行車秩序（最高法院107 年度台上字
    第3398號判決意旨參照）。查本案車禍事故發生前，被告騎
    乘之機車與告訴人騎乘之機車係在同一車道同向行駛，業據
    本院認定如前，復依監視錄影畫面亦無從證明被告有未提前
    顯示方向燈之情事，依上開說明，起訴書認定被告有上開過
    失，尚有未合，附此敘明。
  ㈥綜上所述，本案事證明確，被告所辯均無可採，其過失傷害
    之犯行足以認定，應依法論科。
三、論罪科刑之理由：
  ㈠被告無照駕車上路，因而肇事致告訴人受傷，是核被告所為
    ，係犯道路交通管理處罰條例第86條第1 項、刑法第284 條
    第1 項前段之汽車駕駛人無照駕駛而犯過失傷害罪，並應依
    道路交通管理處罰條例第86條第1 項之規定加重其刑。
  ㈡爰審酌被告駕車於道路上，本應謹慎注意，遵守交通規則，
    以維護自身及其他參與道路交通者之安全，竟違反注意義務
    以致發生本件車禍，並衡量被告與告訴人之過失程度、告訴
    人所受之傷害、被告猶否認犯行之態度，及被告自陳為國中
    肄業之教育程度、從事打零工日薪新台幣1000元、獨居之生
    活狀況（見本院卷第248 頁）等一切情狀，量處如主文所示
    之刑，並諭知易科罰金之折算標準。
貳、無罪部分：
一、公訴意旨另以：被告明知已駕車肇事致告訴人受傷，竟未對
    告訴人採取救護或其他必要措施，亦未留下任何聯絡方式，
    旋即基於肇事逃逸之犯意，駕車離去肇事現場，因認被告涉
    犯刑法第185條之4之肇事逃逸罪嫌等語。
二、按犯罪事實應依證據認定之，無證據不得認定犯罪事實。又
    不能證明被告犯罪者，應諭知無罪之判決，刑事訴訟法第15
    4 條第2 項、第301 條第1 項分別定有明文。而認定犯罪事
    實所憑之證據，雖不以直接證據為限，間接證據亦包括在內
    ；然而無論直接或間接證據，其為訴訟上之證明，須於通常
    一般之人均不致有所懷疑，而得確信其為真實之程度者，始
    得據為有罪之認定，倘其證明尚未達到此一程度，而有合理
    之懷疑存在，致無從為有罪之確信時，即應為無罪之判決（
    最高法院76年度台上字第4986號判例意旨參照）。又刑事訴
    訟法第161 條第1 項規定：檢察官就被告犯罪事實，應負舉
    證責任，並指出證明之方法。因此，檢察官對於起訴之犯罪
    事實，應負提出證據及說服之實質舉證責任。倘其所提出之
    證據，不足為被告有罪之積極證明，或其指出證明之方法，
    無從說服法院以形成被告有罪之心證，基於無罪推定之原則
    ，自應為被告無罪判決之諭知（最高法院92年度台上字第12
    8 號判例意旨參照）。
三、訊據被告堅決否認有何肇事逃逸犯行，辯稱：我沒有撞到告
    訴人，也不知道告訴人有倒地，我沒有肇事逃逸等語。而按
    刑法第185 條之4 肇事逃逸罪，其客觀構成要件為行為人駕
    駛動力交通工具肇事，且致人死傷而逃逸，主觀要件則須行
    為人對致人死傷之事實有所認識，並進而決意擅自逃離肇事
    現場，始足當之（最高法院97年度台上字第4456號判決意旨
    參照）。查：
  ㈠被告在本案車禍後，未在現場停留，逕自駕車駛離之事實，
    雖經被告坦認不諱（見偵卷第28至29頁、本院卷第153 、24
    7 頁），並據告訴人於警詢時及偵查中證述明確（偵查卷第
    3435、117 至118 頁）。惟本案車禍係因被告未注意甲汽車
    與乙機車兩車並行之間隔，隨時採取必要之安全措施，貿然
    右轉，致告訴人應變不及重心不穩而人車倒地受傷，甲汽車
    與乙機車並未發生碰撞，業據本院認定如前，準此，如無足
    以引起被告發現之異常情形，進而察覺「後方」車況，被告
    主觀上是否認識或預見自己有肇事，即非無疑。
  ㈡依前揭本院勘驗結果及截圖所示（見本院卷第242 至243 、2
    51 至260 頁），於甲汽車開始右轉且其前輪駛越崇德路二
    段之行人穿越道進入交岔路口時，乙機車尚未倒地，待甲汽
    車前車輪靠近大連路二段路口之行人穿越道，乙機車始於甲
    汽車後方傾倒，而以一般駕駛習慣而言，駕駛人開始轉彎後
    ，視線注意力多會集中在前方道路上，則被告因此未將目光
    集中在左右兩旁後視鏡或車內後視鏡，而不知道後方倒地之
    乙機車，尚非無可能。
  ㈢再告訴人於偵查中證稱：我倒地後被我的機車壓著，被告直
    接開走沒有停下來看我，路人來協助我，沒有去攔下那台車
    等語（見偵卷第117 至118 頁），可知事故當下無人示警或
    上前試圖攔阻被告，又被告於告訴人自摔倒地後，並無減速
    、停頓之情事，此有前開勘驗筆錄可佐，此與一般駕駛人發
    覺自己肇事，多有先停頓或減速察看再駛離之情形有異，則
    被告當時能否知悉其駕車導致告訴人自摔倒地肇事，亦屬有
    疑。
  ㈣另依卷附乙機車之車損照片（見偵卷第55至67頁），該部機
    車雖有刮擦痕，然外觀尚屬完整，無嚴重破損或零件脫落之
    情，另事故現場亦無煞車痕、擦地痕、刮地痕等路面痕跡，
    亦無車體碎片、車牌等散落物，此亦有道路交通事故現場圖
    可參（見偵卷第49頁），復依前述錄影畫面截圖可見，本案
    車禍發生時，有相當之車流行經該路段，則於乙機車失控倒
    地時，其擦刮地面之力道不重，是否確有發出巨大聲響，已
    難認定，甚且有因當時車流量不少，致遭其他車輛行駛噪音
    掩蓋之可能。
  ㈤綜上所述，被告雖有疏於注意致發生本案車禍，致告訴人因
    而受傷，然尚無從證明被告於車禍後駛離現場，主觀上係知
    悉發生車禍而基於逃逸之故意為之。
四、從而，就被告肇事逃逸部分，檢察官所舉之證據尚無從說服
    本院形成被告此部分有罪之確信心證，復查無其他積極證據
    足以證明其此部分犯行，犯罪即屬不能證明，依前揭法律規
    定及說明，自應就此部分為被告無罪之諭知。
據上論斷，應依刑事訴訟法第299 條第1 項前段、第301 條第1
項，道路交通管理處罰條例第86條第1 項，刑法第284 條前段、
第41條第1 項前段，刑法施行法第1 條之1 第1 項，判決如主文
。
本案經檢察官蔡岱霖提起公訴，檢察官張依琪、陳僑舫到庭執行
職務。
中　　華　　民　　國　 110　　年　　8 　　月　　16　　日
            刑事第十五庭　審判長法　官　廖慧娟
                                法　官　黃震岳
                                法　官　何紹輔
以上正本證明與原本無異。
如不服本判決應於收受判決後20日內向本院提出上訴書狀，並應
敘述具體理由；其未敘述上訴理由者，應於上訴期間屆滿後20日
內向本院補提理由書（均須按他造當事人之人數附繕本）「切勿
逕送上級法院」。
無罪部分被告不得上訴。
告訴人或被害人如不服判決，應備理由具狀向檢察官請求上訴，
上訴期間之計算，以檢察官收受判決正本之日起算。
                                書記官　陳青瑜
中　　華　　民　　國　 110　　年　　8 　　月　　17　　日

附表：
一、勘驗檔案名稱：「0000-00-00＿00-00-00-E＿崇德路與大連路口全景.avi」，勘驗內容如下： ㈠108 年10月2 日下午3 時37分6 秒許，被告駕駛自小客車由崇德路二段往大連路二段交岔路口方向行駛，告訴人騎乘機車在被告自小客車右側，被告在近交岔路口處靠向右方行駛，告訴人之機車在被告自小客車右後側。 ㈡108 年10月2 日下午3 時37分7 秒許起至8 秒，被告之自小客車駛進崇德路二段與大連路二段之交岔路口，告訴人之機車從被告車輛之右後側漸漸出現在被告自小客車後方，至被告自小客車車頭將轉進大連路二段時，告訴人及其機車往左傾斜倒地，被告自小客車繼續往大連路二段前行。 ㈢上開畫面中未見被告有明顯減速行駛之情形。 二、勘驗檔案名稱：「0000-00-00＿00-00-00-E＿路口全景.avi」，勘驗內容如下： ㈠於108 年10月2 日下午3 時37分7 秒許，被告駕駛之自小客車駛進大連路二段與大連路二段交岔路口，由崇德路二段右轉大連路二段方向行駛。 ㈡於108 年10月2 日下午3 時37分8 秒許，被告駕駛之自小客車繼續駛進交岔路口，告訴人騎乘之機車在被告自小客車後方往左側倒地，被告自小客車繼續右轉往大連路二段方向行駛離開畫面。 三、勘驗檔案名稱：「FILE5491.MOV」，勘驗內容如下： ㈠於行車記錄器時間108 年10月2 日下午3 時32分59許，被告駕駛之自小客車駛進崇德路二段與大連路二段交岔路口。 ㈡於行車記錄器時間108 年10月2 日下午3 時33分0 秒許，被告駕駛自小客車繼續駛進交岔路口，告訴人及其騎乘之機車在被告車輛後方往左側倒地，被告繼續右轉往大連路二段方向行駛離開畫面。 ㈢上開畫面中，被告有打右方向燈，然未見有被告明顯減速行駛之情形。 

附錄本案論罪科刑法條：
中華民國刑法第284條因過失傷害人者，處 1 年以下有期徒刑、
拘役或 10 萬元以下罰金；致重傷者，處 3 年以下有期徒刑、
拘役或 30 萬元以下罰金。

道路交通管理處罰條例第86條（刑責之加重及減輕）汽車駕駛人
，無駕駛執照駕車、酒醉駕車、吸食毒品或迷幻藥駕車、行駛人
行道或行經行人穿越道不依規定讓行人優先通行，因而致人受傷
或死亡，依法應負刑事責任者，加重其刑至二分之一。汽車駕駛
人，在快車道依規定駕車行駛，因行人或慢車不依規定，擅自進
入快車道，而致人受傷或死亡，依法應負刑事責任者，減輕其刑
。